臺灣板橋地方法院刑事判決　　　　　　　　96年度易字第86號
公　訴　人　臺灣板橋地方法院檢察署檢察官
被　　　告　甲○○
上列被告因違反毒品危害防制條例案件，經檢察官提起公訴（九
十五年度毒偵字第七九六九號），被告於準備程序中對被訴之事
實為有罪陳述，本院合議庭裁定由受命法官獨任行簡式審判程序
，並判決如下：
    主  文
甲○○施用第二級毒品，處有期徒刑伍月，如易科罰金，以新臺
幣壹仟元折算壹日。扣案第二級毒品甲基安非他命肆小包（淨重
壹點柒公克）沒收銷燬之；上開甲基安非他命之外包裝袋肆只、
玻璃球貳個、玻璃管貳支、分裝鏟貳支、吸食器壹組均沒收。
    事  實
一、甲○○前於民國九十四年間因施用毒品案件，經臺灣板橋地
    方法院檢察署檢察官聲請本院以九十四年度毒聲字第一三九
    ０號裁定送觀察、勒戒後，認無繼續施用毒品之傾向，於九
    十四年十一月四日執行完畢釋放，並經上開檢察署檢察官於
    同日以九十四年度毒偵緝字第四七八號為不起訴處分確定，
　　甲○○猶不知悔改，明知甲基安非他命係毒品危害防制條例
　  所規定之第二級毒品，不得非法持有、施用，竟於上開觀察
    、勒戒執行完畢釋放後五年內，基於施用第二級毒品甲基安
    非他命之犯意，於九十五年十一月二十日晚上九時許，在臺
    北縣新莊市○○路二巷二十一弄二十一號四樓住處，以將毒
    品甲基安非他命置於玻璃球內，再點火加熱燒烤產生白煙吸
    聞之方式，非法施用第二級毒品甲基安非他命一次。嗣於九
    十五年十一月二十一日晚間十一時四十分許，在上開住處為
    警查獲，並在上址住處陽台扣得甲○○所有供施用之第二級
    毒品甲基安非他命四小包（淨重一‧七公克）、玻璃球二個
    、玻璃管二支、分裝鏟二支、吸食器一組，及真實姓名年籍
    不詳綽號「強哥」之成年男子所寄放而與本案施用上述毒品
    犯行無涉之甲基安非他命二大包（淨重七十一‧五公克）、
    甲基安非他命一中包（淨重三‧三五公克）。
二、案經臺北縣政府警察局新莊分局報請臺灣板橋地方法院檢察
    署檢察官偵查起訴。
    理  由
一、訊據被告甲○○對於上揭時地，施用第二級毒品甲基安非他
    命之犯罪事實，於警詢、偵查及本院審理中坦承不諱，並有
    供其施用之結晶體四小包，及玻璃球二個、玻璃管二支、分
    裝鏟二支、吸食器一組等施用工具扣案可資佐證。被告經警
    查獲所採集尿液經送鑑定，亦呈安非他命類陽性反應（被告
    尿液中甲基安非他命濃度達９１４８２ｎｇ／ｍｌ），有臺
    灣檢驗科技股份有限公司九十五年十二月七日（檢體編號四
    七九七七號）濫用藥物尿液檢驗報告、姓名及代碼對照表各
    一紙在卷可稽。又上述扣案之結晶體四小包（淨重一‧七公
    克），經送內政部警政署刑事警察局鑑定，確為第二級毒品
    甲基安非他命無誤，有該局九十五年十二月十八日刑鑑字第
    ０九五０一七四五五三號鑑定書一紙附卷可按。再被告前於
    九十四年間因施用毒品案件，經臺灣板橋地方法院檢察署檢
    察官聲請本院以九十四年度毒聲字第一三九０號裁定送觀察
    、勒戒後，認無繼續施用毒品之傾向，於九十四年十一月四
    日執行完畢釋放，並經上開檢察署檢察官於同日以九十四年
    度毒偵緝字第四七八號為不起訴處分確定，此有臺灣高等法
    院被告前案紀錄表一份附卷可憑，足徵被告係觀察、勒戒執
    行完畢釋放後五年內再犯施用第二級毒品之罪，本案事證明
    確，被告犯行洵堪認定，應依法論科。
二、按甲基安非他命係毒品危害防制條例第二條第二項第二款所
    明定之第二級毒品，不得非法持有、施用。核被告所為，係
    犯毒品危害防制條例第十條第二項之施用第二級毒品罪。其
    施用第二級毒品甲基安非他命前後持有甲基安非他命之低度
    行為，應為施用甲基安非他命之高度行為所吸收，不另論罪
    。至本件警方於九十五年十一月二十一日另外扣得之第二級
    毒品甲基安非他命二大包（淨重七十一‧五公克）、甲基安
    非他命一中包（淨重三‧三五公克）部分，係綽號「強哥」
    之成年男子所寄放，而同日扣案之四小包甲基安非他命則係
    被告購買供己施用之毒品等情，業據被告於偵查及本院審理
    中供明在卷，而公訴檢察官於本院審理中亦補充陳明「被告
    持有二大包、一中包（甲基）安非他命部分，另涉販賣毒品
    （案件），現由本署檢察官偵辦中，不在本件起訴施用第二
    級毒品後所持有之（甲基）安非他命，僅扣案四小包（甲基
    ）安非他命部分是被告因為施用（甲基安非他命）後而持有
    之（甲基）安非他命」等語，復無其他積極證據足以證明被
    告所持有之上開第二級毒品甲基安非他命二大包（淨重七十
    一‧五公克）、甲基安非他命一中包（淨重三‧三五公克）
    係供被告所施用之毒品，亦非本案起訴之犯罪事實，且非本
    案起訴效力所及，堪認該部分扣案之甲基安非他命與被告本
    案施用第二級毒品之犯行無涉，本院不予審究。爰審酌被告
    犯罪之動機、目的、手段，施用毒品戕害一己之身心健康，
    其國中肄業之智識程度，及犯後坦承犯行之態度等一切情狀
    ，量處如主文所示之刑，並諭知易科罰金之折算標準，以資
    儆懲。
三、扣案之甲基安非他命四小包（淨重一‧七公克），係本案查
    獲且供被告施用之第二級毒品，已如前述，應依毒品危害防
    制條例第十八條第一項前段之規定，宣告沒收銷燬之；又上
    開甲基安非他命之外包裝袋四只，並非查獲之毒品，而係被
    告所有供其施用甲基安非他命時盛裝毒品所用之物，且扣案
    之玻璃球二個、玻璃管二支、分裝鏟二支、吸食器一組，均
    係被告所有供其施用甲基安非他命時所用之物，上開各節均
    據被告供明在卷，爰依刑法第三十八條第一項第二款規定宣
    告沒收之。至扣案之甲基安非他命二大包（淨重七十一‧五
    公克）、甲基安非他命一中包（淨重三‧三五公克），與本
    案被告施用甲基安非他命犯行無涉，已如前述，爰不於本案
    宣告沒收銷燬，併予敘明。
據上論斷，應依刑事訴訟法第二百七十三條之一第一項、第二百
九十九條第一項前段，毒品危害防制條例第十條第二項、第十八
條第一項前段，刑法第十一條前段、第四十一條第一項前段、第
三十八條第一項第二款，判決如主文。
本案經檢察官黃怡華到庭執行職務。
中　　華　　民　　國　　96　　年　　2 　　月　　6 　　日
                  刑事第十六庭  法　官 楊 志 雄
以上正本證明與原本無異
如不服本判決應於送達後十日內向本院提出上訴狀。
                                書記官 陳 春 銘
中　　華　　民　　國　　96　　年　　2 　　月　　7 　　日
附錄本案論罪科刑法條全文：
毒品危害防制條例第十條
施用第一級毒品者，處六月以上五年以下有期徒刑。
施用第二級毒品者，處三年以下有期徒刑。
